臺灣宜蘭地方法院刑事判決
111年度易字第75號
公  訴  人  臺灣宜蘭地方檢察署檢察官
被      告  林家正


上列被告因傷害等案件，經檢察官提起公訴（110年度少連偵字
第116號），被告於準備程序中就被訴事實為有罪之陳述，經本
院合議庭裁定由受命法官獨任改依簡式審判程序審理，並判決如
下：
    主  文
甲○○共同犯侵入住宅罪，處有期徒刑貳月，如易科罰金，以新臺
幣壹仟元折算壹日。又共同犯傷害罪，處有期徒刑參月，如易科
罰金，以新臺幣壹仟元折算壹日。又共同犯毀損他人物品罪，處
有期徒刑貳月，如易科罰金，以新臺幣壹仟元折算壹日。應執行
有期徒刑伍月，如易科罰金，以新臺幣壹仟元折算壹日。
    犯罪事實
一、溫依琪於民國107年間，因陽鼎實業股份有限公司負責人乙○
    ○與真實姓名、年籍不詳、綽號「阿明」之成年男子有工程
    款糾紛，「阿明」以新臺幣（下同）6萬元之報酬，商請溫
    依琪代向乙○○催討上開工程款，溫依琪應允後，即於107年
    間，在桃園市某處，找來前夫林家宏、友人符聖龍商議，符
    聖龍則找莊智軒、當時均未滿18歲之甲○○、陳○揚（91年2月
    生，真實姓名年籍詳卷，陳○揚所涉傷害等案件，另由本院
    少年法庭處理）共同謀議後，溫依琪、林家宏、符聖龍、莊
    智軒（渠等4人所涉傷害等案件，另由本院審理中）、甲○○
    、陳○揚乃共同基於侵入住宅、傷害之犯意聯絡，於107年9
    月24日8時許，由林家宏、莊智軒、甲○○、陳○揚趁乙○○返回
    宜蘭縣○○鄉○○○路000巷00號之戶籍地過中秋節時，分別驅車
    前往上址，未經乙○○同意，擅自闖入其住處，見乙○○正在如
    廁，莊智軒、甲○○、陳○揚先質問乙○○工程款事宜，旋與乙○
    ○發生拉扯並共同出手毆打乙○○，林家宏則持木棍毆打乙○○
    ，致乙○○受有雙上臂、雙前臂、右肘、後背多處挫瘀傷及左
    手第3指擦傷等傷害，莊智軒、甲○○、陳○揚及林家宏見乙○○
    倒地後旋即離開現場，渠等4人至屋外後，見乙○○所有車牌
    號碼0000-00號自用小客車停放在該處空地，另共同基於毀
    損之犯意聯絡，動手破壞該小客車之車體，造成該車車尾左
    右燈殼破損、後擋風玻璃破碎、後行李廂蓋有凹痕而受損，
    足以生損害於乙○○。嗣乙○○前往羅東聖母醫院驗傷並報警處
    理，警方循線調閱監視器畫面，始悉上情。
二、案經乙○○訴由宜蘭縣政府警察局三星分局報告臺灣宜蘭地方
    檢察署檢察官偵查起訴。。
    理  由
一、按除被告所犯為死刑、無期徒刑、最輕本刑為3年以上有期
    徒刑之罪或高等法院管轄第一審案件者外，於第一次審判期
    日前之準備程序進行中，被告先就被訴事實為有罪之陳述時
    ，審判長得告知被告簡式審判程序之旨，並聽取當事人、代
    理人、辯護人及輔佐人之意見後，裁定進行簡式審判程序，
    刑事訴訟法第273條之1第1項定有明文。經核本件被告甲○○
    所犯係死刑、無期徒刑、最輕本刑為3年以上有期徒刑以外
    之罪，其於準備程序中就被訴事實為有罪之陳述，經法官告
    知簡式審判程序之旨，並聽取公訴人、被告之意見後，本院
    爰依首揭規定，裁定進行簡式審判程序。是本案之證據調查
    ，依同法第273條之2規定，不受同法第159條第1項、第161
    條之2、第161條之3、第163條之1及第164條至170條規定之
    限制，合先敘明。
二、上開犯罪事實，業據被告於本院準備程序及簡式審判程序中
    坦承不諱，核與證人即告訴人乙○○、證人即共犯溫依琪、林
    家宏、莊智軒、符聖龍、陳○揚、證人莊智荃、陳成金、陳
    吳敏於警詢及偵查中、證人陳春賢於警詢證述之情節大致相
    符（警卷第23至41、49至77、205至215、227至231、233至2
    37、239至245頁、偵5449號卷一第15至16、38至39、46至50
    、58至64、75至77、113至117、137至145、156至163、171
    至175、185至200頁、偵5449號卷二第16至19、80至84、107
    至111、119至127頁、偵4412號卷第78至79、96至97、98至1
    00頁），並有羅東聖母醫院診斷證明書、傷勢照片、現場蒐
    證照片、監視錄影光碟暨其畫面擷取照片等（警卷第19、43
    至47、83至87、95、105、107至127頁、第133至161頁、第2
    17至225頁、第285至287頁、第325至335頁、偵5449號卷一
    第55至57頁、第68至74頁、第118至122頁、第150至155頁、
    第165至167頁、偵5449號卷二第112頁、第137至138頁）在
    卷可稽，足認被告之自白與事實相符，應堪採信。本件事證
    明確，被告上開犯行均堪以認定，應予依法論科。
三、論罪科刑
（一）按行為後法律有變更者，適用行為時之法律，但行為後之
      法律有利於行為人者，適用最有利於行為人之法律，刑法
      第2條第1項定有明文。查本案被告行為後，刑法第277條
      第1項業於108年5月29日修正公布，而於同月31日生效施
      行，修正前刑法第277條第1項規定：「傷害人之身體或健
      康者，處3年以下有期徒刑，拘役或1,000元以下罰金。」
      ；修正後刑法第277條第1項則規定：「傷害人之身體或健
      康者，處5年以下有期徒刑、拘役或50萬元以下罰金。」
      ，修正後刑法第277條第1項，將法定刑自「3年以下有期
      徒刑，拘役或1,000元以下罰金」，提高為「5年以下有期
      徒刑、拘役或50萬元以下罰金」，經比較新、舊法律，修
      正後刑法第277條第1項並無較有利於被告之情形，依刑法
      第2條第1項前段規定，自應適用被告行為時即108年5月29
      日修正前刑法第277條第1項之規定，合先敘明。
（二）核被告所為，係犯刑法第306條第1項之侵入住宅罪、修正
      前刑法第277條第1項之傷害罪及刑法第354條之毀損他人
      物品罪。又被告各為達同一傷害、毀損之目的，於密切接
      近之時間內，多次為毆打、毀損之舉動，依一般社會健全
      觀念，其各個舉動之獨立性極為薄弱，而係以單一行為之
      數個舉動，時間密切接近地接續侵害同一法益，又其主觀
      上，亦自始至終認為其在行為過程中之各個舉動，乃犯罪
      行為之一部分，而接續完成整個犯罪，故被告上揭各部舉
      動，在刑法評價上，應均視為數個舉動之接續施行，合為
      包括之一行為予以評價，各屬接續犯而為包括之一罪。被
      告與溫依琪、林家宏、符聖龍、莊智軒、陳○揚等人間就
      上開侵入住宅、傷害、毀損他人物品等犯行，均有犯意聯
      絡及行為分擔，皆為共同正犯。被告所犯上開三罪，犯意
      各別，行為互殊，應予分論併罰。又被告係先侵入告訴人
      住宅，並在侵入住宅之狀態存續下為傷害之犯行，然侵入
      住宅之行為本身，並非傷害行為，二者之實行行為並無局
      部重疊之關係，故非屬想像競合犯，另被告毀損告訴人之
      小客車犯行亦係在被告完成傷害、侵入住宅犯行離去時另
      行起意，是其所犯侵入住宅、傷害及毀損他人物品三罪即
      應予分論併罰，起訴意旨認屬想像競合犯，而從一重之傷
      害罪論處，容有誤會，併此敘明。
（三）爰審酌被告僅因受他人指示而向告訴人催討工程款，即侵
      入告訴人前開住宅，並傷害告訴人、毀損其住宅外車輛，
      造成告訴人之人身安全及財產受損，且因被告經濟狀況不
      佳，迄未能與告訴人達成和解、賠償其損失，所為實值非
      難，兼衡被告犯後坦承犯行，自陳從事土地開發工作、無
      需其扶養之人之生活狀況，以及高中畢業之智識程度等一
      切情狀，分別量處如主文所示之刑，併均諭知如易科罰金
      之折算標準，並定其應執行之刑及諭知如易科罰金之折算
      標準。
據上論斷，依刑事訴訟法第299條第1項前段，修正前刑法第277
條第1項、刑法第306條第1項、第354條、第28條、第41條第1項
前段、第51條第5款，刑法施行法第1條之1第1項，判決如主文。
本案經檢察官葉怡材提起公訴，檢察官張學翰到庭執行職務。
中　　華　　民　　國　　111 　年　　4 　　月　　27　　日
                    刑事第五庭  法  官  程明慧
以上正本證明與原本無異。
如不服本判決應於收受送達後20日內向本院提出上訴書狀，並應
敘述具體理由。
                                書記官  高雪琴
中　　華　　民　　國　　111 　年　　4 　　月　　27　　日
附錄本案論罪科刑法條：
修正前中華民國刑法第277條第1項
傷害人之身體或健康者，處3年以下有期徒刑、拘役或1,000元以
下罰金。
中華民國刑法第306條第1項
無故侵入他人住宅、建築物或附連圍繞之土地或船艦者，處1年
以下有期徒刑、拘役或9千元以下罰金。
中華民國刑法第354條
毀棄、損壞前二條以外之他人之物或致令不堪用，足以生損害於
公眾或他人者，處2年以下有期徒刑、拘役或1萬5千元以下罰金
。